臺灣桃園地方法院交通事件裁定　　　　　　　　　　九十三年度交聲字第二六二號
　　原處分機關　交通部公路總局新竹區監理所中壢監理站
　　異　議　人
　　即受處分人　甲○○　男　二.
右列受處分人因違反道路交通管理處罰條例案件，對於交通部公路總局新竹區監理所
中壢監理站民國九十三年五月二十一日所為之裁決（壢監裁字第裁五三－Ｄ九Ａ二九
四二四四號裁決書）聲明異議，本院裁定如左：
    主  文
原處分關於「以危險方式在道路上駕駛機器腳踏車」（單手、單腳蛇行）裁處罰鍰新
台幣貳萬壹仟元及吊扣汽車牌照個月部分均撤銷。
甲○○就前項撤銷部分不罰。
    理  由
一、桃園縣政府警察局交通隊執勤員警於民國九十三年四月十二日十七時二十四分許
    ，在桃園縣平鎮市路○○路處，逕行舉發車號ＭＦ七─九五五號重型機車駕駛人
    有「一危險駕駛道路行駛（單手、單腳行駛）二以他物遮蔽號牌，附採證照片」
    ，並填掣桃警局交字第Ｄ九Ａ二九四二四四號舉發違反道路交通管理事件單（下
    簡稱舉發單），異議人遵期申訴，經原處分機關函請舉發機關查明，仍認異議人
    確有舉發單上所載之行為，因而於九十三年五月二十一日以壢監裁字第裁五三－
    Ｄ九Ａ二九四二四四號裁決書，以異議人有「一以危險方式在道路上駕駛機器腳
    踏車（單手、單腳蛇行）。二以他物遮蔽牌照使不能辨認其牌號」，依道路交通
    管理處罰條例第四十三條第一項第一款、第四項、第十三條第一項第一款規定，
    裁處異議人罰鍰新台幣二萬五千八百元，吊扣汽車牌照三個月之處罰。
二、聲明異議意旨略以：對於裁決書中以他物遮蔽牌照及手持行動電話、未戴安全帽
    等事實，坦屬實情，並不爭執，惟並無道路上蛇行之行為，照片中可以很清楚的
    看到，當時是因手持行動電話，因此才單手騎車等語。
三、按道路交通管理處罰條例第四十三條第一項及第四項之規定，除有同條例第八十
    五條第三項之可歸責事由外，係以汽車（含機車）駕駛人為處罰之相對人。查，
    本件舉發時地係由異議人甲○○之兄楊善宇騎乘車號ＭＦ七─九五五號重型機車
    之事實，已據證人楊善宇到庭證述在卷，並經證人即警員林學霆證述相符，且有
    舉發照片經本院核對照片上之騎士無訛，則異議人甲○○既非機車駕駛人，且楊
    善宇騎乘機車於道路上以危險方式駕駛，亦無可歸責於機車所有人之甲○○，雖
    聲明異議意旨以單手、單腳騎乘機車非屬危險駕駛云云，固無理由，惟原處分機
    關未查明真正機車駕駛人，即逕行裁處機車所有人即異議人甲○○，即有未洽。
四、末查本件異議人僅就原處分機關九十三年五月二十一日壢監裁字第裁五三－Ｄ九
    Ａ二九四二四四號裁決書舉發違規事實一、以危險方式在道路上駕駛機器腳踏車
    （單手、單腳蛇行），經裁處罰鍰新台幣二萬一千元（參違反道路交通管理事件
    統一裁罰標準表），吊扣牌照三個月之部分聲明異議，至於同一裁決書「以他物
    遮蔽牌照使不能辨認其牌號」裁處罰鍰四千八百元（參違反道路交通管理事件統
    一裁罰標準表）部分則未聲明異議，有聲明異議狀可稽，並經證人楊善宇證述在
    卷，則原處分既有上開可議之處，即應由本院就聲明異議範圍內撤銷原處分，並
    就上開撤銷部分另為異議人不罰之諭知。
據上論斷，應依道路交通管理處罰條例第八十七條第二項，道路交通案件處理辦法第
二十條前段，裁定如主文。
中      華        民        國    九十三    年    十一    月   二十九   日
                                      臺灣桃園地方法院交通法庭
                                          法  官  黃斯偉
右正本證明與原本無異。
如不服本裁定，應於送達後五日內，向本院提出抗告狀。
                                          書記官  李珈慧
中      華        民        國    九十三    年    十一    月   二十九   日
